臺灣高等法院臺中分院民事裁定　　　　　100年度抗字第547號
抗　告　人　陳美美
相　對　人　陳淑蓮
相　對　人　劉宇燦
相　對　人　徐秋滿
相　對　人　詹坤恭
相　對　人　張慶輝
上列當事人間訴訟救助事件，抗告人對於中華民國100年12月1日
臺灣彰化地方法院100年度救字第41號裁定，提起抗告，本院裁
定如下：
    主  文
抗告駁回。
抗告程序費用由抗告人負擔。
    理  由
一、抗告意旨略以：抗告人因欠銀行債務未償，且罹患重大疾病
    ，生計確有困難，實無資力支付訴訟費用，爰聲請訴訟救助
    ，竟遭原法院駁回，為此提起本件抗告，請求廢棄原裁定等
    語。
二、按當事人無資力支出訴訟費用者，法院應依聲請，以裁定准
    予訴訟救助。民事訴訟法第107條第1項前段定有明文。惟聲
    請訴訟救助，依民事訴訟法第109條第2項、第284條規定，
    應提出能即時調查之證據，以釋明請求救助之事由。是法院
    調查聲請人是否無資力支出訴訟費用，專就聲請人提出之證
    據為之，如聲請人並未提出證據，或依其提出之證據，未能
    信其無資力支出訴訟費用之主張為真實，即應將其聲請駁回
    （最高法院26年滬抗字第34號判例意旨參照）。又所謂「無
    資力」者，係指窘於生活，且缺乏經濟信用者而言，申言之
    ，若非取給於自己或家族所必需之生活費不能支出訴訟費用
    ，且無籌措款項以支出訴訟費用之信用技能，方能謂之為無
    資力支出訴訟費用（最高法院43年度年度台抗字第152號判
    例、88年度台聲字第582號裁定參照）。
三、經查：抗告人以上由，聲請本件訴訟救助，固據其提出向銀
    行借款新台幣（下同）150萬元之證明書、重大傷病證明申
    請書、及診斷證明書等件為證，惟經本院依職權查明抗告人
    之財產所得資料結果，抗告人擁有土地多筆、汽車、及多筆
    投資，總計資產共17筆，財產總額為4,143,290元，有稅務
    電子閘門財產所得調件明細表在卷可稽，顯見；抗告人並非
    無資力之人，而無法繳納原法院命其補之繳裁判費13,365元
    ，原裁定駁回抗告人訴訟救助之聲請，理由雖不同，惟結果
    並無不同。本件抗告為無理由，應予駁回。
四、依民事訴訟法第495條之1第1項、第449條第2項、第95條、
    第78條，裁定如主文。
中    華    民    國   100    年    12    月    16    日
                民事第四庭    審判長法  官  陳蘇宗
                                    法  官  林欽章
                                    法  官  張浴美
以上正本係照原本作成。
再為抗告應以適用法規顯有錯誤為理由。
如提起再抗告者應於裁定送達後10日內向本院提出抗告理由狀（
須按照他造人數附具繕本）並繳納抗告裁判費新臺幣1,000元，
同時委任律師或具有律師資格之關係人為代理人。
                                    書記官  阮正枝
中    華    民    國   100    年    12    月    16    日